【裁判字號】    92,易,1662
【裁判日期】    920630
【裁判案由】    傷害
【裁判全文】
臺灣臺中地方法院刑事判決                        九十二年度易字第一六六二號
    公  訴  人  臺灣臺中地方法院檢察署檢察官
    被      告  乙○○
右列被告因家庭暴力之傷害案件，經檢察官提起公訴（九十二年度偵字第二二六八號
），本院判決如左：
    主  文
乙○○連續傷害人之身體，處有期徒刑肆月，如易科罰金，以佰元折算壹日。未扣
案之鋁棒壹支沒收。
    事  實
一、乙○○與甲○○二人係夫妻關係，具有家庭暴力防治法第三條第一款所定之家庭
    成員關係，渠二人平日即因外遇離婚及酗酒等問題時有發生爭執，詎乙○○僅因
    心中不滿，竟基於普通傷害之概括犯意，先於民國九十一年九月九日凌晨二時許
    ，在臺中縣大里市○○街四十一號住處內，以徒手之方式毆打甲○○，致使甲○
    ○因而受有臉部、腹壁及左手挫傷、臉部表淺擦傷等之傷害。另又於九十一年十
    一月十八日下午三時許，同在上址家中，復以徒手之方式毆打甲○○，致甲○○
    因而受有右前臂瘀傷二乘四公分、左肘部瘀傷０點八乘０點八公分、左手背三處
    擦傷：０點一乘０點二公分、０點一乘０點一公分、０點一乘０點二公分及右小
    腿兩處瘀傷：一點五乘二點三公分、一點五乘一點八公分等之傷害。嗣又於九十
    一年十一月三十日下午四時三十分許，亦在上址家中，由乙○○手持屬其所有之
    鋁棒一支（未扣案），毆打甲○○左大腿外側，因而致甲○○受有左大腿外側瘀
    斑十乘五公分、八乘三公分、三乘一公分，同時並以徒手之方式毆打甲○○之嘴
    部，亦致使甲○○因而受有上唇黏膜瘀青一乘０點六公分等之傷害。
二、案經甲○○訴請臺灣臺中地方法院檢察署檢察官偵查起訴。
    理  由
一、訊據被告乙○○固坦承其與甲○○二人係夫妻關係，並確曾有與甲○○發生拉扯
    等之事實，惟均矢口否認有何普通傷害之犯行，並辯稱：因為甲○○經常酗酒，
    返家時就失常，無理取鬧，不讓伊好好睡覺雙方因而發生口角，伊與甲○○二人
    間才會相互拉扯，伊並非故意毆打，有些傷是甲○○自己跌倒所致的，且伊家中
    並沒有鋁棒云云。惟查：右揭事實，業據告訴人甲○○於本院審理時到庭指訴綦
    詳，並有驗傷診斷書及診斷證明書影本共計三紙及本院九十一年度家護字第一０
    六五號民事通常保護令影本等附卷可稽，參酌以證人即兒童張００（年籍資料詳
    卷，係被告與告訴人二人之子）於檢察官偵時證稱：伊家中確有鋁棒等語（詳見
    偵查卷第三十七頁），足見被告上開所辯：伊家中並沒有鋁棒乙節，顯與事實不
    符，要無足採信。另綜觀告訴人甲○○三次驗傷所受之傷害部位除有手部、手肘
    及手臂外，另有臉部、腹部、小腿處等，衡情依告訴人每次所受傷害之部位判斷
    ，應非如被告所辯僅係因雙方發生拉扯所致；再告訴人於九十一年十一月三十日
    下午四時三十分許，所受之傷害中，則甲○○受有左大腿外側瘀斑十乘五公分、
    八乘三公分、三乘一公分，若以所受傷害之面積及位置判斷，顯亦非因拉扯及一
    般徒手毆打所可致如此傷害程度，是以被告空言否認連續普通傷害甲○○之犯行
    ，顯均係事後圖卸刑責之砌詞，均不足採信，本件事證明確，被告犯行均洵堪認
    定。
二、被告乙○○與告訴人甲○○二人確係夫妻關係，是渠二人確為家庭暴力防治法第
    三條第一款所定之家庭成員。核被告所為，係犯刑法第二百七十七條第一項之普
    通傷害罪，屬家庭暴力防治法第二條第二項之家庭暴力罪。又被告先後三次犯行
    ，時間緊接，犯罪構成要件相同，顯係基於概括之犯意反覆為之，為連續犯，應
    依刑法第五十六條之規定，以一罪論並加重其刑。爰審酌被告之平日素行、犯罪
    之動機、目的僅因口角執爭即出手毆打其妻、手段非屬平和、告訴人三次所受傷
    害之程度及被告犯罪後未能坦承犯行態度尚非屬良好等一切情狀，量處如主文所
    示之刑，並諭知易科罰金之折算標準，以示懲儆。
三、至未扣案之鋁棒壹支，係屬被告所有用供以犯九十一年十一月三十日之傷害罪所
    用之物，且現正放在家中，業據告訴人甲○○於本院審理時到庭供陳明確（詳見
    本院九十二年六月十六日審判筆錄），此外，復查無其他積極證據足以證明該未
    扣案之鋁棒一支業已滅失而不復存在，爰依刑法第三十八條第一項第二款之規定
    宣告沒收之。
據上論斷，應依刑事訴訟法第二百九十九條第一項前段，刑法第五十六條、第二百七
十七條第一項、第四十一條第一項前段、第三十八條第一項第二款，罰金罰鍰提高標
準條例第一條前段、第二條，判決如主文。
本案經檢察官楊朝嘉到庭執行職務。
中      華      民      國      九十二      年    六    月      三十    日
                              臺灣臺中地方法院刑事第六庭
                                  法  官  許  旭  聖
右正本證明與原本無異
如不服本判決，應於判決送達後十日內向本院提出上訴狀（須附繕本），上訴於
臺灣高等法院臺中分院。
      書記官
中      華      民      國      九十二      年    六    月      三十    日
附錄論罪科刑法條：
刑法第二百七十七條第一項：
傷害人之身體或健康者，處三年以下有期徒刑、拘役或一千元以下罰金。


司法院資訊處製作；財團法人民間司法改革基金會備份。
